最　高　行　政　法　院　裁　定
　　　　　　　　　　　　　94年度裁字第00259號
上　訴　人　京安企業有限公司
代　表　人　甲○○
被 上訴 人　財政部臺灣省南區國稅局
代　表　人　乙○○
上列當事人間因營業稅事件，上訴人對於中華民國92年8月29日
高雄高等行政法院92年度簡字第172號判決，提起上訴，本院裁
定如下：
　　主  文
上訴駁回。
上訴審訴訟費用由上訴人負擔。
　　理  由
一、按對於適用簡易程序之裁判提起上訴或抗告，須經本院許可
    ，且該許可以訴訟事件所涉及之法律見解具有原則性者為限
    ，行政訴訟法第235條定有明文。
二、本件上訴人以財政部違章裁罰參考表規定「重複申報進項稅
    額者」僅處罰鍰1倍；「有進貨事實而以營業稅法第19條第1
    項第1款至第5款規定不得扣抵之進項稅額申報扣抵者，在裁
    罰前補稅，承認違章事實者」處罰鍰2倍，及「取得虛設行
    號所開立憑證申報扣抵，在裁罰前補稅或承認違章事實者」
    處罰鍰3倍。被上訴人對本件屬會計作業疏失之情形，卻反
    而適用較重之裁罰標準處以五倍罰鍰，顯屬輕重不分，違反
    平等原則及比例原則，難謂已遵守職務性之裁量，係違法處
    分。又司法院釋字第337號解釋及財政部83年7月9日台財稅
    第831601371號函釋情形與本件以關係企業取得之進項憑證
    誤抵之情形不同，尚難比附援引，有臺北高等行政法院89年
    度訴字第3393號判決可參，爰請將原判決廢棄云云。
三、原判決以系爭進項憑證係因開朗公司向秋雨公司進貨，由秋
    雨公司開立予開朗公司，而上訴人對於秋雨公司並無進貨事
    實，自不得以系爭進項憑證申報扣抵，上訴人竟據以申報扣
    抵，核屬該當行為時營業稅法第51條第5款所定「虛報進項
    稅額」之情形。又上訴人雖無蓄意虛報進項稅額之故意，惟
    係應注意能注意而不注意以致誤報進項憑證，自仍具有前開
    違章事實之過失，有可歸責之事由，被上訴人按行為時營業
    稅法第51條第5款及財政部83年7月9日台財稅第831601371號
    函釋，課予上訴人罰鍰，於法並無不合。又依行為時營業稅
    法第51條規定，係按所漏稅額處1倍至10倍罰鍰，被上訴人
    處以上訴人5倍之罰鍰，乃屬法律規定罰鍰倍數範圍內行政
    裁量權之行使，蓋財政部訂定是項稅務違章案件裁罰金額或
    倍數參考表時，已就違章情節及危害性予以衡量，比例原則
    及平等原則業已顧及，就本案之情節並無情輕法重應予減輕
    其罰之特殊情況，被上訴人予以引用該表並無逾越權限或權
    力濫用之情事。至於上訴人所引臺北高等行政法院89年訴字
    第3393號判決，僅屬個案，並非判例，並無拘束原審法院之
    效力，因將上訴人在原審之訴駁回，經核原判決並無違誤。
    上訴人之前開理由，無非主張本件營業稅之罰鍰過重，請求
    廢棄原判決，並將原處分、復查決定及訴願決定有關營業稅
    罰鍰部分均撤銷等云，並未具體指明本事件所涉及之法律問
    題意義重大而有加以闡釋之必要，難謂其訴訟事件所涉及之
    法律見解具有原則性，依首揭規定，本件上訴不應許可，應
    予駁回。
四、依行政訴訟法第249條第1項前段、第104條、民事訴訟法第
    95條、第78條，裁定如主文。
中    華    民    國    94    年    2    月    24     日
                  第三庭審判長法  官　廖　政　雄
                              法  官  林　清　祥
                              法  官　鍾　耀　光
                              法  官　姜　仁　脩
                              法  官　胡  國  棟
以  上  正  本  證  明  與  原  本  無  異
中    華    民    國    94    年    2    月    25     日
　　　　　　　　　　　　　　　書記官　蘇　金　全
